【裁判字號】    96,易,1654
【裁判日期】    970108
【裁判案由】    竊盜
【裁判全文】
臺灣臺南地方法院刑事判決              96年度易字第1654號
公  訴  人  臺灣臺南地方法院檢察署檢察官
被      告  丙○○
上列被告因竊盜等案件，經檢察官提起公訴（96年度偵字第
16271號、第16502號、96年度偵緝字第1849號），於準備程序就
犯罪事實為全部有罪之陳述，本院裁定進行簡式審判程序，並判
決如下：
    主  文
丙○○竊盜，累犯，處有期徒刑陸月；又共同竊盜，累犯，處有
期徒刑陸月；又共同攜帶兇器竊盜，累犯，處有期徒刑捌月。應
執行有期徒刑壹年伍月。扣案之鐵剪壹支沒收。
    事實及理由
一、本案犯罪事實及證據名稱，除檢察官起訴書犯罪事實(一)第四
    行「電纜線三捆」之記載應補充為「電纜線三捆（每捆長一
    百公尺，價值共計新臺幣二萬二千五百元）」；犯罪事實(三)
    第一行「乙○○」之記載應補充為「乙○○（另行審結）、
    第四行「自小貨車內」之記載應補充為「自小貨車內之工具
    箱」、第五行「螺絲電鑽一支」之記載應補充為「螺絲電鑽
    一支（價值共計約一萬五千五百元）」等語，其餘因檢察官
    起訴書論述翔實，均予以引用（如附件）。
二、本件被告丙○○所犯刑法第三百二十條第一項、第三百二十
    一條第一項第三款之罪，均為死刑、無期徒刑、最輕本刑為
    三年以上有期徒刑以外之罪，亦非屬高等法院管轄之第一審
    案件，其於準備程序進行中，先就被訴事實為有罪之陳述，
    經法官告知簡式審判程序之旨，並聽取檢察官之意見後，依
    刑事訴訟法第二百七十三條之一第一項、第二百七十三條之
    二等規定，裁定進行簡式審判程序，且不受同法關於證據能
    力認定規定及調查方式之限制，合先敘明。
三、認罪科刑
  (一)按攜帶兇器竊盜罪，係以行為人攜帶兇器竊盜為其加重條件
    ，此所謂兇器，其種類並無限制，凡客觀上足對人之生命、
    身體、安全構成威脅，具有危險性之兇器均屬之，且祇須行
    竊時攜帶此種具有危險性之兇器為已足，並不以攜帶之初有
    行兇之意圖為必要（最高法院七十九年臺上字第五二五三號
    判例要旨參照）。查本件被告係以扣案之鐵剪剪斷工具箱大
    鎖後，竊取其內之磁磚電切等物品，足徵前開鐵剪相當銳利
    ，客觀上當足以對人之生命、身體構成威脅，而該當於兇器
    。
  (二)核被告就前開犯罪事實(一)、(二)所為，均係犯刑法第三百二十
    條第一項之普通竊盜既遂罪；就犯罪事實(三)所為係犯同法第
    三百二十一條第一項第三款之攜帶兇器加重竊盜既遂罪。而
    被告與真實姓名年籍不詳綽號「志明」之成年男子就前開犯
    罪事實(二)之犯行，又與同案被告乙○○就前開犯罪事實(三)之
    犯行，分別有犯意聯絡與行為分擔，均應論以共同正犯。另
    被告所犯前開三罪名，犯罪時間、地點迥異，共犯對象亦不
    相同，係屬犯意各別，行為互殊，應予分論併罰。
  (三)其次，被告有起訴書犯罪事實欄一所載之前科紀錄，此有臺
    灣高等法院被告前案紀錄表及臺灣臺南地方法院檢察署刑案
    資料查註紀錄表各一件在卷可按，其受有期徒刑執行完畢後
    五年內故意再犯前開三件有期徒刑以上之罪，為累犯，依法
    均應加重其刑。
  (四)爰審酌被告年僅二十六歲，四肢健全，高職肄業之智識程度
    ，卻不循正當管道賺取所需，無視他人所有權之觀念，恣意
    竊取他人物品，惡性非輕，所竊取物品之價值非微，造成被
    害人財物損失之危害非淺，竊取前開物品後變賣所得均已用
    罄，暨其犯罪之動機、手段、迄未賠償被害人損失，以及犯
    後坦承犯行態度良好等一切情狀，分別量處如主文所示之刑
    ，並定應執行之刑。另扣案之鐵剪一支，乃被告所持有用以
    犯犯罪事實(三)所用之物，應予宣告沒收。
四、依刑事訴訟法第二百九十九條第一項前段、第二百七十三條
    之一第一項、第三百十條之二、第四百五十四條，刑法第二
    十八條、第三百二十條第一項、第三百二十一條第一項第三
    款、第四十七條第一項、第五十一條第五款、第三十八條第
    一項第二款，判決如主文。
五、本判決係依刑事訴訟法第三百十條之二及第四百五十四條所
    製作之簡化判決，依法僅需記載犯罪事實、證據名稱及應適
    用之法條，並得以簡略方式為之，如認定之犯罪事實、證據
    及應適用之法條，與檢察官聲請簡易判決處刑書或起訴書之
    記載相同者，得引用之，附此敘明。
六、如不服本判決應於收受本判後十日內向本院提出上訴書狀，
    並應敘述具體理由。如未敘述上訴理由者，應於上訴期間屆
    滿後20日內向本院補提理由書狀（均須按他造當事人之人數
    附繕本，切勿逕送上級法院）。
本案經檢察官甲○○到庭執行職務。
中    華    民    國    97    年    1     月    8     日
                  刑事第十一庭    法  官  黃欣怡
以上正本證明與原本無異。
如不服本判決應於收受本判決後10日內向本院提出上訴書狀，並
應敘述具體理由。如未敘述上訴理由者，應於上訴期間屆滿後20
日內向本院補提理由書狀（均須按他造當事人之人數附繕本）「
切勿逕送上級法院」。
                                  書記官  陳怡吟
中    華    民    國    97    年    1     月    8     日
附錄本案論罪科刑法條全文：
中華民國刑法第320條
（普通竊盜罪、竊佔罪）
意圖為自己或第三人不法之所有，而竊取他人之動產者，為竊盜
罪，處 5 年以下有期徒刑、拘役或 5 百元以下罰金。
意圖為自己或第三人不法之利益，而竊佔他人之不動產者，依前
項之規定處斷。
前二項之未遂犯罰之。
中華民國刑法第321條
（加重竊盜罪）
犯竊盜罪而有左列情形之一者，處 6 月以上、 5 年以下有期徒
刑：
一  於夜間侵入住宅或有人居住之建築物、船艦或隱匿其內而犯
    之者。
二  毀越門扇、牆垣或其他安全設備而犯之者。
三  攜帶兇器而犯之者。
四  結夥三人以上而犯之者。
五  乘火災、水災或其他災害之際而犯之者。
六  在車站或埠頭而犯之者。
前項之未遂犯罰之。


司法院資訊處製作；財團法人民間司法改革基金會備份。
